【裁判字號】    89,裁,305
【裁判日期】    890309
【裁判案由】    使用執照
【裁判全文】
行  政  法  院  裁  定                            八十九年度裁字第三○五號
    聲  請  人  甲○○
右聲請人因使用執照事件，對本院中華民國八十八年五月二十一日八十八年度裁字第
四一四號裁定，聲請再審。本院裁定如左︰
    主  文
再審之聲請駁回。
    理  由
按當事人對於本院所為之裁定聲請再審，必須原裁定具有行政訴訟法第二十八條所列
各款情形之一者，始得為之，此觀之同法第三十條準用第二十八條之規定殊明。又該
法第二十八條第一款所謂適用法規顯有錯誤，係指原裁定所適用之法規與該案應適用
之現行法規相違背，或與解釋、判例相牴觸者而言；至同條第十款所謂發見未經斟酌
之證物，係指該證物在前訴訟程序已經存在，而當事人不知其存在，或雖知其存在，
而因故不能使用，現始發現或得予使用者而言，並以如經斟酌可受較有利益之裁判者
為限。復按提起訴願，須以人民因政府機關之違法或不當處分致損害其權利或利益為
要件，訴願法第一條規定甚明。本件聲請人向台灣省政府提起訴願，主張依據監察院
八五院台壹丙字第一四二四○號函及八七院台業貳字第八七○一六二三一四號函始知
彰化縣政府七八彰建管（使）字第一五五三三號使用執照以及有關建造執照、建築線
指定證明，其地籍（套繪）圖，顯與民國六十年之鹿港福興都市計畫圖不符合，圖說
有偽造，而請求撤銷上開使用執照云云。經訴願決定駁回後，循序提起行政訴訟。原
裁定以聲請人所舉上開監察院函，並未認彰化縣政府核發上開使用執照有何違法或不
當情事，聲請人復未能提出其他任何具體事證以證彰化縣政府本件發照處分違法或不
當，所言已不足採。且該府係於七十八年間依訴外人溫建益之申請，並依建築法有關
規定核發予該溫建益，聲請人既非該執照核發處分之當事人，亦未據說明其與該溫建
益有何法律上之利害關係，復未據說明該使用執照之核發及有關建造執照、建築線指
定證明，或地籍（套繪圖）如何損害其確實之權利或利益。其遽行提起訴願，揆諸訴
願法第一條規定，即非法之所許。一再訴願決定遞就程序上予以駁回，並無不合等由
，因認聲請人於前程序之起訴為不合法，予以駁回。核其所適用之法規，並無與該案
應適用之現行法規相違背，或與解釋、判例相牴觸，難謂原裁定有行政訴訟法第二十
八條第一款之再審事由。又聲請人提出八十一年二月臺灣省政府地政處測量總隊測繪
圖、建築師事務所繪圖（日期不明），彰化縣政府建設局柒拾字第七一○六、七一○
七號建造執照主張原裁定有行政訴訟法第二十八條第十款之再審原因，惟查聲請人並
未明該等文件其於前程序不知其存在或不能予以使用之情形，自非行政訴訟法第二
十八條第十款所謂之證物，至本院八十五年度判字第一一三三號判決聲請人為該案之
原告，尤無不知該判決之理，聲請人復不能舉證證明其有不能使用之情形，其主張原
裁定有行政訴訟法第二十八條第十款之再審事由，亦無可採。綜上，本件再審之聲請
為無理由，應予駁回。
據上論結，本件再審之聲請為無理由，爰依行政訴訟法第三十三條、民事訴訟法第五
百零七條、第五百零二條第二項，裁定如主文。
中    華    民    國     八十九      年      三      月       九        日
                    行 政 法 院 第 三 庭
                                審 判 長 評  事      曾  隆  興
                                         評  事      鄭  淑  貞
                                         評  事      林  家  惠
                                         評  事      徐  瑞  晃
                                         評  事      張  瓊  文
右  正  本  證  明  與  原  本  無  異
                                         法院書記官  阮  桂  芬
中    華    民    國     八十九      年      三      月       九        日


司法院資訊處製作；財團法人民間司法改革基金會備份。
